src/import/lexicon.lexc
Multichar_Symbols

! sõnaliik
! part of speech
+S	! nimisõna		! substantive		! asi
+H	! päris nimi		! proper name		! Jaan
+A	! omadussõna		! adjective		! asjalik
+Num	! arvsõna		! numeral		! kaks
+Ord	! järgarv		! ordinal		! teine
+Pron	! asesõna		! pronoun		! see
+V	! tegusõna 		! verb			! asjastama
+Adv	! määrsõna		! adverb		! asjatult
+I	! hüüdsõna		! interjection		! hei
+J	! sidesõna		! conjunction		! ja
+G	! genitiivatribuut	! genitive attribute	! saksa
+K	! kaassõna		! pre/postposition	! kaudu
+X	! muu sõna		! other word		! kihku, kihla, minap

! tuletised, sisemiseks kasutamiseks, filtreerimiseks
! derivation suffixes, used to filter out illegal combinations internally
+_ke	! deminutive
+_kene  ! deminutive
+_us
+_lt
+_ini	! comparation? paremini, kiiremini (how? better than .., faster than ..)

! partikkel -gi/-ki
! particle -gi/-ki
+gi

! arv 			! number
+sg	! ainsus	! singular
+pl	! mitmus	! plural

! käänded
+nom	! nimetav			! nominative	! part, maja		pardid, majad
+gen	! omastav 			! genitive	! pardi, maja		partide, majade
+part	! osastav			! partitive	! parti, maja		parte, maju
+ill	! sisseütlev			! illative	! pardisse, majasse	partidesse, majadesse
+adit	! suunduv (lühike sisseütlev?)	! aditive	! p'arti, majja
+in	! seesütlev			! inessive	! pardis, majas		partides, majades
+el	! seestütlev			! elative	! pardist, majast	partidest, majadest
+all	! alaleütlev			! allative	! pardile, majale	partidele, majadele
+ad	! alalütlev			! adessive	! pardil, majal		partidel, majadel
+abl	! alaltütlev			! ablative	! pardilt, majalt	partidelt, majadelt
+tr	! saav				! translative	! pardiks, majaks	partideks, majadeks
+term	! rajav				! terminative	! pardini, majani	partideni, majadeni
+es	! olev				! essive	! pardina, majana	partidena, majadena
+abes	! ilmaütlev			! abessive	! pardita, majata	partideta, majadeta
+kom	! kaasaütlev			! comitative	! pardiga, majaga	partidega, majadega

! võrdlusastmed
+comp	! komparatiiv	! comparative
+super	! superlatiiv	! superlative

! verb
! finiitsed (pöördelised) vormid
! finite (conjugable) forms

! kategooriad: isik, arv, tegumood, aeg, kõneviis, kõnelaad
! categories: person, number, voice, tense, mood, aspect

! kõneviis		! mood
+indic	! kindel	! indicative
+imper	! käskiv	! imperative
+cond	! tingiv	! conditional
+quot	! kaudne	! quotative

! aeg			! tense
+pres	! olevik	! present
+past	! minevik	! past (used for conditional and particles)
+impf	! lihtminevik	! past imperfect (used for indicative mood only)
! täisminevik, past perfect: olema (pres) + nud/tud/dud (olen teinud)
! enneminevik, past pluperfect: olema (impf) + nut/tud/dud (olin teinud)

! pööre			! person
+ps1	! 1. pööre	! 1st person
+ps2	! 2. pööre	! 2nd person
+ps3 	! 3. pööre	! 3rd person

! kõnelaad		! aspect
+neg	! eitav kõne	! negative
+af 	! jaatav kõne	! affirmative

! tegumood		! voice
+imps	! umbisikuline	! impersonal
+ps	! isikuline	! personal


! kategooriate võimalikud kombinatsioonid
! possible combinations of categories

! affirmative indicative  present singular 1st person	+n		loen
!					   2nd person	+d		loeb
!					   3rd person	+b		loed
!				  plural   1st person	+me		loeme
!					   2nd person	+te		loete
!					   3rd person	+vad		loevad
!				  impersonal		+takse, +dakse	loetakse
!			  past    singular 1st person	+sin, +in	lugesin, tegin
!				           2nd person	+sid, +id	lugesid, tegid
!					   3rd person	+s, +is, +i	luges, tõstis, tegi
!				  plural   1st person	+sime, +ime	lugesime, tegime
!					   2nd person	+site, +ite	lugesite, tegite
!                                          3rd person	+sid, +id	lugesid, tegid
!				  impersonal		+ti, +di	loeti
!
!             quotative   present personal		+vat		lugevat
!				  impersonal		+tavat, +davat	loetavat
!			  past    personal		+nuvat		lugenuvat
!			 	  impersonal		+tuvat		loetuvat* ? (can't think of example sentence)
!
!	      conditional present singular 1st person	+ksin		loeksin
!					   2nd person	+ksid		loeksid
!					   3rd person	+ks		loeks
!				  plural   1st person	+ksime		loeksime
!					   2nd person	+ksite		loeksite
!					   3rd person	+ksid		loeksid
!				  personal		+ks		loeks
!				  impersonal		+taks, +daks	loetaks
!			  past    singular 1st person	+nuksin		lugenuksin
!					   2nd person	+nuksid		lugenuksid
!					   3rd person	+nuks		lugenuks
!				  plural   1st person	+nuksime	lugenuksime
!					   2nd person	+nuksite	lugenuksite
!					   3rd person	+nuksid		lugenuksid
!				  personal		+nuks		lugenuks
!				  impersonal		+tuks, +duks	loetuks
!
!	      imperative  present singular 1st person	--
!					   2nd person	+0		loe
!					   3rd person	+gu, +ku	lugegu
!				  plural   1st person	+gem, +kem	lugegem
!					   2nd person	+ge, +ke	lugege
!					   3rd person	+gu, +ku	lugegu
!				  impersonal		+tagu, +dagu	loetagu
!
! negative    indicative  present personal		ei +0			ei loe
!				  impersonal		ei +ta, +da		ei loeta
!			  past	  personal		ei +nud			ei lugenud
!				  impersonal		ei +tud, +dud		ei loetud
!
!	      quotative   present personal		ei +vat			ei lugevat
!				  impersonal		ei +tavat, +davat	ei loetavat
!			  past    personal		ei +nuvat		ei lugenuvat
!				  impersonal		ei +tuvat, +duvat	ei loetuvat
!
!	      conditional present personal		ei +ks			ei loeks
!				  impersonal		ei +taks, +daks		ei loetaks
!			  past    personal		ei +nuks		ei lugenuks
!				  impersonal		ei +tuks, +duks		ei loetuks
!
!	      imperative  present singular 1st person	--
!					   2nd person	ära +0			ära loe
!					   3rd person	ärgu +gu, +ku		ärgu lugegu
!				  plural   1st person	ärgem +gem, +kem	ärgem lugegem
!					   2nd person	ärge +ge, +ke		ärge lugege
!					   3rd person	ärgu +gu, +ku		ärgu lugegu
!				  impersonal		ärgu +tagu, +dagu	ärgu loetagu


! infiniitsed (nn käänduvad) verbivormid
! infinite ("declinable") verb forms

+sup	! ma-tegevusnimi ! supine (ma-infinitive)	! lugema
! (personal)
! +sup+ill  -- lugema
! +sup+in   -- lugemas
! +sup+el   -- lugemast
! +sup+tr   -- lugemaks
! +sup+abes -- lugemata
! (impersonal)
! +sup+imps -- loetama

+inf	! da-tegevusnimi ! inifinitive (da-infinitive)	! lugeda

+ger	! des-vorm	 ! gerund (des-form)		! lugedes

+partic	! kesksõnad ! participles
! +partic+pres+ps   -- personal present particle  -- lugev
! +partic+pres+imps -- impersonal resent particle -- loetav
! +partic+past+ps   -- personal past particle     -- lugenud
! +partic+past+imps -- impersonal past particle   -- loetud

! ainult liitsõna osadena esinevad vormid
! forms that can exist only as a part of compound
+prefix
+suffix

! morphophonetical
G1	! g:0, g:j, g:k
B1	!
D1
K1
P1
T1
S1
A1
E1
I1
U1
X2
Q1	! gi/ki 

! Copyright © 1999-2005 by Heli Uibo.
! Copyright © 2010 by Jaak Pruulmann-Vengerfeldt.
! All rights reserved.


!Definitions
!  C = [b|d|g|h|j|k|l|m|n|p|r|s|sh|z|zh|t|v];
!  V = [a|e|i|o|u|õ|ä|ö|ü];
!  F = [B|D|G|S];	! laadivahelduslikud konsonandid
!  Alfa = [C | V];

LEXICON Root
  Tüved;
  Lisanduvad_erandid;
  Kohalikud_erandid;


LEXICON 01	!vallatu
An_SgN;
An_SgG;
An_SgG_der;
An_SgP_t;
An_PlG_te;
An_PlP_id;

LEXICON 02_U	!õpik
An_SgN;
:u TP_02b0;

LEXICON 02_A 	!tänav
An_SgN;
:a TP_02b0;
An_SgG_der;

LEXICON 02_I	!number
An_SgN;
:i TP_02b0;

LEXICON 02_E	!kevad
An_SgN;
:e TP_02b0;

LEXICON 02_DA	!tore
An_SgN;
:da TP_02b0;

LEXICON 02_NE-SE  !raudne
:ne An_SgN;
:se TP_02b0;
:s An_SgG_der;
An_Prefix;

LEXICON 02_Vok_NE-SE  !põline
:ne An_SgN;
:se TP_02b0;
:s An_SgG_der;
:s An_Prefix;

LEXICON 02_NE-SA  !lihtsa
:ne An_SgN;
:s An_SgG_der;
:sa TP_02b0;

LEXICON 02_S-NDA  !kümnes
:s An_SgN;
:nda TP_02b0;

LEXICON 02_S-JA  !paraja
:s An_SgN;
:j An_SgG_der;
:ja TP_02b0;

LEXICON 02_T-NDE  !tuhat
:t An_SgN;
:nde TP_02b0;

LEXICON 02_GAS_S-0	!sipelgas (3-silbilised)
:as An_SgN;
An_Prefix;
:a TP_02b0;

LEXICON 02_S-0	!elajas
:s An_SgN;
TP_02b0;

LEXICON 03_A	!vaher
:$ An_SgN;
:a TP_03bt;

LEXICON 03_I	!manner
:$ An_SgN;
:i TP_03bt;

LEXICON 04		!ase
An_SgN;
An_SgP_t;
:me TP_04b0-05bt;

LEXICON 05_I-ME	!võti
:i$ An_SgN;
:i$ An_SgP_t;
:me TP_04b0-05bt;

LEXICON Tüved
 diofantiline+A:diofantili 02_Vok_NE-SE; ! (02_A -> +A) a0: diofantiline, b0: diofantilise, b0r: 0
 folkloorne+A:folkloor 02_NE-SE; ! (02_A -> +A) a0: folkloorne, b0: folkloorse, b0r: 0, c0: folkloor
 helvik+S:helvik 02_U; ! (02_S -> +S) a0: helvik, b0: helviku, b0r: 0, c0: 0
 häbe+S:häbe 04; ! (04_S -> +S) a0: häbe, b0: häbeme
 hõlbus+A:hõlP1U1s 03_A; ! (03_A -> +A) an: hõlbus, (at): hõlpus, bt: hõlpsa, btr: #
 ihne+A:ihne 01; ! (01_A -> +A) a0: ihne, a0r: 0
 jõlgats+S:jõlgats 02_I; ! (02_S -> +S) a0: jõlgats, b0: jõlgatsi, b0r: jõlgatse, c0: 0
 kellukas+S:kelluk 02_GAS_S-0; ! (02_S -> +S) a0: kellukas, b0: kelluka, b0r: 0, c0: 0
 kevad+S:kevad 02_E; ! (02_S -> +S) a0: kevad, b0: kevade, b0r: 0, c0: 0
 kibe+S:kibe 04; ! (04_S -> +S) a0: kibe, b0: kibeme
 kiilik+S:kiilik 02_U; ! (02_S -> +S) a0: kiilik, b0: kiiliku, b0r: 0, c0: 0
 kiskuv+A:kiskuv 02_A; ! (02_A -> +A) a0: kiskuv, b0: kiskuva, b0r: 0, c0: 0
 kubatuurne+A:kubatuur 02_NE-SE; ! (02_A -> +A) a0: kubatuurne, b0: kubatuurse, b0r: 0, c0: kubatuur
 kuujas+A:kuuja 02_S-0; ! (02_A -> +A) a0: kuujas, b0: kuuja, b0r: 0, c0: 0
 kvadriljones+Ord:kvadriljone 02_S-NDA; ! (02_O -> +Ord) a0: kvadriljones, b0: kvadriljonenda, b0r: 0, c0: 0
 kõhe+A:kõhe 02_DA; ! (02_A -> +A) a0: kõhe, b0: kõheda, b0r: 0, c0: 0
 kõrb+S:kõrb 02_E; ! (02_S -> +S) a0: kõrb, b0: kõrbe, b0r: 0, c0: 0
 küps+A:küps 02_E; ! (02_A -> +A) a0: küps, b0: küpse, b0r: 0, c0: 0
 lihtne+A:liht 02_NE-SA; ! (02_A -> +A) a0: lihtne, b0: lihtsa, b0r: 0, c0: liht
 lärakas+S:lärak 02_GAS_S-0; ! (02_S -> +S) a0: lärakas, b0: läraka, b0r: 0, c0: 0
 lõpetaja+S:lõpetaja 01; ! (01_S -> +S) a0: lõpetaja, a0r: 0
 lühida+A:lühida 02_S-NDA; ! (02_A -> +A) a0: lühida, b0: lühida, b0r: 0, c0: 0
 magneesium+S:magneesium 02_I; ! (02_S -> +S) a0: magneesium, b0: magneesiumi, b0r: magneesiume, c0: 0
 manner+S:manD1E1r 03_I; ! (03_S -> +S) an: manner, (at): mander, bt: mandri, btr: mandre
 marum+A:marum 02_A; ! (02_A -> +A) a0: marum, b0: maruma, b0r: 0, c0: 0
 nide+S:nide 04; ! (04_S -> +S) a0: nide, b0: nideme
 ortotsentriline+A:ortotsentrili 02_Vok_NE-SE; ! (02_A -> +A) a0: ortotsentriline, b0: ortotsentrilise, b0r: 0
 osak+S:osak 02_U; ! (02_S -> +S) a0: osak, b0: osaku, b0r: 0, c0: 0
 paras+A:para 02_S-JA; ! (02_A -> +A) a0: paras, b0: paraja, b0r: 0, c0: 0
 piikjas+A:piikja 02_S-0; ! (02_A -> +A) a0: piikjas, b0: piikja, b0r: 0, c0: 0
 pingne+A:ping 02_NE-SA; ! (02_A -> +A) a0: pingne, b0: pingsa, b0r: 0, c0: 0
 pärlin+S:pärlin 02_I; ! (02_S -> +S) a0: pärlin, b0: pärlini, b0r: pärline, c0: 0
 reisija+S:reisija 01; ! (01_S -> +S) a0: reisija, a0r: 0
 räbe+A:räbe 02_DA; ! (02_A -> +A) a0: räbe, b0: räbeda, b0r: 0, c0: 0
 rääkiv+A:rääkiv 02_A; ! (02_A -> +A) a0: rääkiv, b0: rääkiva, b0r: 0, c0: 0
 setmes+Pron:setme 02_S-NDA; ! (02_P -> +Pron) a0: setmes, b0: setmenda, b0r: 0, c0: 0
 siivus+A:siivU1s 03_A; ! (03_A -> +A) an: siivus, (at): siivus, bt: siivsa, btr: #
 soodne+A:sood 02_NE-SA; ! (02_A -> +A) a0: soodne, b0: soodsa, b0r: 0, c0: 0
 sulakas+A:sulak 02_GAS_S-0; ! (02_A -> +A) a0: sulakas, b0: sulaka, b0r: 0, c0: 0
 süda+S:süda 04; ! (04_S -> +S) a0: süda, b0: südame
 süstemaatik+S:süstemaatik 02_U; ! (02_S -> +S) a0: süstemaatik, b0: süstemaatiku, b0r: 0, c0: 0
 tanner+S:tanD1E1r 03_I; ! (03_S -> +S) an: tanner, (at): tander, bt: tandri, btr: tandre
 temperamendikas+A:temperamendika 02_S-0; ! (02_A -> +A) a0: temperamendikas, b0: temperamendika, b0r: 0, c0: 0
 tugim+S:tugim 02_I; ! (02_S -> +S) a0: tugim, b0: tugimi, b0r: tugime, c0: 0
 tuhat+Num:tuha 02_T-NDE; ! (02_N -> +Num) a0: tuhat, b0: tuhande, b0r: 0, c0: 0
 vallatu+S:vallatu 01; ! (01_AS -> +A +S) a0: vallatu, a0r: 0
 vedel+A:vedel 02_A; ! (02_AS -> +A +S) a0: vedel, b0: vedela, b0r: 0, c0: 0
 voolas+A:voolA1s 03_A; ! (03_A -> +A) an: voolas, (at): voolas, bt: voolsa, btr: #
 võti+S:võt 05_I-ME; ! (05_S -> +S) an: võti, (at): võtti, bt: võtme, btr: #
 äre+A:äre 02_DA; ! (02_A -> +A) a0: äre, b0: äreda, b0r: 0, c0: 0
 õõsne+S:õõs 02_NE-SE; ! (02_S -> +S) a0: õõsne, b0: õõsse, b0r: 0, c0: #
